【裁判字號】    95,訴,1274
【裁判日期】    950831
【裁判案由】    搶奪等
【裁判全文】
臺灣彰化地方法院刑事判決              95年度訴字第1274號
公  訴  人  臺灣彰化地方法院檢察署檢察官
被      告  乙○○
                    （
上列被告因搶奪等案件，經檢察官提起公訴（95年度偵字第6063
號），於本院準備程序中，被告就被訴事實為有罪之陳述，經裁
定改行簡式審判程序，本院判決如下：
    主  文
乙○○竊盜，累犯，處有期徒刑月。又意圖為自己不法之所有
，而搶奪他人之動產未遂，累犯，處有期徒刑伍月。又意圖為自
己不法之所有，而搶奪他人之動產，累犯，處有期徒刑柒月。應
執行有期徒刑壹年貳月。
    犯罪事實及理由
一、犯罪事實：
    乙○○前因違反毒品危害防制條例案件（施用第一、二級毒
    品），經本院於民國93年12月6日以93年度訴字第1551號判
    決，分別判處有期徒刑8月、4月，並定應執行刑為有期徒刑
    11月確定，甫於95年2月17日縮短刑期執行完畢。竟不思悔
    改：(一)意圖為自己不法之所有，於95年7月3日9時30分許，
    在彰化縣彰化市○○里○○路○段382號前，見甲○○所有之
    車牌號碼YGO-175號機車【價值約新臺幣（下同）8,000元】
    停放該處，且機車鑰匙並未取下，乃徒手啟動該機車電源而
    竊取之，得手後，供己騎乘之用。(二)且意圖為自己不法之所
    有，於同日10時15分許，騎乘上開機車，於行經彰化縣彰化
    市○○街11號前，適見丁○○一人徒步行走，隨即趁丁○○
    不及防備之際，自後方搶奪丁○○掛在頸部之金項鍊1條，
    惟因該項鍊被扯斷不慎掉落地面，致未能得逞而未遂，乙○○立即騎乘上開車牌號碼YGO-175號機車逃逸；(三)又意圖為
    自己不法之所有，於同日11時許，騎乘上開機車，於行經彰
    化縣彰化市○○路358巷14號前，見丙○○在該處買菜後要
    付款時未及注意防備之際，自後方搶奪丙○○提在手中之皮
    包1個（內有現金3,000元、健保卡、行照及汽、機車駕照）
    ，得手後，即騎乘上開機車逃逸。嗣因甲○○報警後，經警
    循線在彰化縣彰化市○○路○段441巷35號處查獲乙○○，並
    尋回該車牌號碼YGO-175號之機車，再經乙○○帶同警方起
    獲前揭皮包1個（證件均在，惟現金3,000元業經乙○○花用
    殆盡）。
二、按除被告所犯為死刑、無期徒刑、最輕本刑為3年以上有期
    徒刑之罪或高等法院管轄第1審案件者外，於前條第1項程序
    進行中，被告先就被訴事實為有罪之陳述時，審判長得告知
    被告簡式審判程序之旨，並聽取當事人、代理人、辯護人及
    輔佐人之意見後，裁定進行簡式審判程序；除簡式審判程序
    及簡易程序案件外，第1審應行合議審判，刑事訴訟法第273
    條之1第1項、第284條之1分別定有明文。本件被告乙○○所
    涉係死刑、無期徒刑、最輕本刑為3年以上有期徒刑之罪或
    高等法院管轄第1審案件以外之罪，並於本院行準備程序時
    就被訴事實為有罪之陳述，本院合議庭依前揭規定，經評議
    結果，裁定改由受命法官獨任行簡式審判程序。
三、上開事實，業據被告乙○○迭於警詢、偵查中及本院審理時
    坦承不諱，且經證人即被害人甲○○、丁○○、丙○○於警
    詢中指證綦詳，並有被害人丁○○、丙○○立具之贓物認領
    保管單2紙及警察局車輛協尋電腦輸入單1份附卷可資佐證，
    足徵被告之自白確與事實相符，本件事證明確，被告犯行應
    堪認定。
四、我國刑法於94年2月2日修正公布，95年7月1日施行（下稱新
    法；修正前刑法下稱舊法），舊法第56條連續犯之規定，業
    經刪除，是新法已無連續犯之規定。又新法第51條第5款提
    高多數有期徒刑合併應執行之刑不得逾30年。本件被告乙○○所為上開犯行，其犯罪時間均在新法施行後，故應直接適
    用新刑法之規定。核被告乙○○所為，係犯刑法第320條第1
    項之普通竊盜既遂罪、同法第325條第1項、第3項之普通搶
    奪未遂罪及同法第325條第1項之普通搶奪既遂罪（犯罪事實
    欄(二)之(1)部分，業經檢察官當庭更正起訴法條為刑法第325
    條第1項、第3項之普通搶奪未遂罪，併此敘明）。被告所犯
    前揭普通竊盜罪、普通搶奪未遂罪及普通搶奪既遂罪3罪間
    ，犯意各別，應予分論併罰之。又被告業已著手實施搶奪行
    為，惟因該項鍊遭扯斷掉落地面，致其前揭搶奪犯行未能得
    逞，為未遂犯，爰依刑法第25條第2項之規定減輕其刑。末
    查，被告前因違反毒品危害防制條例案件（施用第一、二級
    毒品），經本院於93年12月6日以93年度訴字第1551號判決
    ，分別判處有期徒刑8月、4月，並定應執行刑為有期徒刑11
    月確定，甫於95年2月17日縮短刑期執行完畢等情，此有臺
    灣彰化地方法院檢察署刑案資料查註紀錄表及臺灣高等法院
    被告前案紀錄表在卷可稽，其於受有期徒刑執行完畢後，5
    年以內再犯本件有期徒刑以上之上開3罪，為累犯，應依刑
    法第47條第1項之規定，均予加重其刑，其中搶奪未遂罪部
    分，並依法先加重而後減輕之。爰審酌被告有毒品、竊盜等
    前科紀錄，素行非佳，且其年輕力壯，竟不思正途謀取金錢
    ，屢犯竊盜、搶奪犯行，惡性非輕，暨考量其犯罪之動機、
    目的及犯後願坦承犯行、態度良好等一切情狀，分別量處如
    主文所示之刑，並依刑法第51條第5款之規定，定其應執行
    刑，以示懲儆。
六、據上論斷，應依刑事訴訟法第273條之1第1項、第299條第1
    項前段、第310條之2、第454條第1項，刑法第320條第1項、
    第325條第1項、第3項、第47條第1項、第25條第2項、第51
    條第5款，刑法施行法1之1條，判決如主文。
本案經檢察官田德煙到庭執行職務
中    華    民    國    95    年    8    月    31    日
                  刑事第二庭    法  官  郭麗萍
以上正本證明與原本無異。
如不服本判決，應於判決送達後10日內，向本院提出上訴狀（須
附繕本）。
告訴人或被害人對於判決如有不服具備理由請求檢察官上訴者，
其上訴期間之計算係以檢察官收受判決正本之日期為準。
中    華    民    國    95    年    8     月    31    日
                                書記官  張子涵
中華民國刑法第320條第1項
（普通竊盜罪、竊佔罪）
意圖為自己或第三人不法之所有，而竊取他人之動產者，為竊盜
罪，處 5 年以下有期徒刑、拘役或 5 百元以下罰金。
中華民國刑法第325條第1項
（普通搶奪罪）
意圖為自己或第三人不法之所有，而搶奪他人之動產者，處 6 月
以上 5 年以下有期徒刑。


司法院資訊處製作；財團法人民間司法改革基金會備份。
